【裁判字號】    99,訴,98
【裁判日期】    990617
【裁判案由】    施用毒品
【裁判全文】
臺灣臺東地方法院刑事判決                99年度訴字第98號
公  訴  人  臺灣臺東地方法院檢察署檢察官
被      告  甲○○
上列被告因毒品危害防制條例案件，經檢察官提起公訴（98年度
毒偵字第72號、99年度毒偵字第72號），被告於準備程就被訴事
實為有罪之陳述，經本院合議庭裁定由受命法官獨任進行簡式審
判程序，判決如下：
    主    文
甲○○施用第一級毒品，處有期徒刑陸月，如易科罰金，以新臺
幣壹仟元折算壹日，扣案注射針筒壹支、食鹽水空瓶壹個、吸食
器壹組，空夾鍊袋貳個，均沒收。又施用第二級毒品，處有期徒
刑參月，如易科罰金，以新臺幣壹仟元折算壹日。又施用第一級
毒品，處有期徒刑陸月，如易科罰金，以新臺幣壹仟元折算壹日
。又施用第二級毒品，處有期徒刑參月，如易科罰金，以新臺幣
壹仟元折算壹日。應執行有期徒刑壹年貳月，如易科罰金，以新
臺幣壹仟元折算壹日。扣案之吸食器壹組、空夾鍊袋貳個、注射
針筒壹支、食鹽水空瓶壹個均沒收。
    犯罪事實
一、甲○○前因施用第二級毒品案件，經本院以93年度少調字第
    237號裁定令入勒戒處所觀察、勒戒，認無繼續施用毒品之
    傾向，於94年4月8日執行完畢釋放，復經本院以93年度少調
    字第237號為不付審理之裁定。詎猶不知悔改，明知海洛因
    及甲基安非他命分別係屬毒品危害防制條例第2條第2項第1
    款、第2款所定之第一、二級毒品，又於98年8月10日，在臺
    東縣臺東市○○路309之1號住處，以燒烤方式，施用第二級
    毒品甲基安非他命1次；嗣於同日施用甲基安非他命後約小
    時許，又在同址以注射方式施用海洛因1次，嗣經警於98年8
    月12日在上址扣得其所有之吸食器1組，空夾鍊袋2個、注射
    針筒1支、食鹽水空瓶1個，經採尿送驗後，尿液呈甲基安非
    他命及嗎啡陽性反應始知上情。
二、甲○○於上揭毒品案偵查期間，復不知悔改，又於99年2月7
    日凌晨3時許，在臺東縣臺東市○○路309之1號住處施用第
    二級毒品甲基安非他命，嗣又99年2月8日某時，在同址施用
    第一級毒品海洛因1次，嗣於99年2月9日，經警採其尿液送
    驗，呈甲基安非他命及嗎啡陽性反應，始知上情。
三、案經臺東縣警察局報請臺灣臺東地方法院檢察署檢察官偵查
    起訴。
    理    由
一、上揭犯罪事實，迭據被告於警詢、偵查中，及本院準備程序
    與審理時自白不諱，並有臺東縣警察局刑事警察大隊偵三隊
    偵辦毒品案尿液送驗真實姓名對照表、慈濟大學濫用藥物檢
    驗中心98年8月27日慈大藥字第98082759號函附慈濟大學濫
    用藥物檢驗中心檢驗總表、臺東縣警察局毒品案尿液送驗真
    實姓名對照表、慈濟大學濫用藥物檢驗中心99年2月25日慈
    大藥字第99022501號函附慈濟大學濫用藥物檢驗中心檢驗總
    表附卷足稽，並有如犯罪事實欄一所示之吸食器1組，空夾
    鍊袋2個、注射針筒1支、食鹽水空瓶1個扣案足稽，故被告
    自白與事實相符、得作為不利被告認定之依據，被告犯行明
    確，應依法論科。
二、論罪科刑部分：
(一)、查海洛因、甲基安非他命分別係毒品危害防制條例第2條
      第2項第1、2款所規定之第一、二級毒品，核被告甲○○
      就犯罪事實欄一所為，係分犯毒品危害防制條例第10條第
      1、2項之施用第一、二級毒品罪；就犯罪事實欄二所為，
      亦係分犯毒品危害防制條例第10條第1項、第2項之施用第
      一、二級毒品罪。其持有第一、二級毒品海洛因、甲基安
      非他命之行為，意在供己施用，故其施用前後持有之低度
      行為，應為施用之高度行為所吸收，均不另論罪。上揭4
      次犯行，構成要件不同，犯意互殊，應分論併罰。
(二)、爰審酌被告施用毒品犯行，經施以觀察、勒戒執行完畢釋
      放後5年內竟猶不知戒絕，再施用毒品不輟，無視於毒品
      對於自身健康之戕害及國家對於杜絕毒品犯罪之禁令，惡
      性非輕，惟念其犯後始終坦認犯行，態度尚佳，及施用毒
      品之次數等一切情狀，分別量處如主文所示之刑，並定應
      執行刑，以示懲儆。
(三)、扣案之吸食器1組，空夾鍊袋2個、注射針筒1支及食鹽水
      空瓶壹個均係被告所有供犯罪事實欄一所示施用第一級毒
      品海洛因所用之物，業經被告供明在卷，均應依刑法第38
      條第1項第2款之規定宣告沒收。
據上論斷，依刑事訴訟法第273條之1第1項、第299條第1項前段
，毒品危害防制條例第10條第1項、第2項，刑法第11條、第51條
第5款、第38條第1項第2款，判決如主文。
本案經檢察官乙○○到庭執行職務。
中     華     民     國    99    年    6    月   17   日
                           刑事第一庭  法  官  陳義忠
以上正本證明與原本無異。
如不服本判決應於收受送達後10日內向本院提出上訴書狀，並應
敘述具體理由；其未敘述上訴理由者，應於上訴期間屆滿後20日
內向本院補提理由書（均須按他造當事人之人數附繕本）。「切
勿逕送上級法院」。告訴人或被害人對於本判決如有不服，請書
具不服之理由狀，請求檢察官上訴者，其上訴期間之計算係以檢
察官收受判決正本之日期為準。
                                       書記官  黃健豪
中    華    民    國    99    年    6     月    17    日
毒品危害防制條例第10條
施用第一級毒品者，處 6 月以上 5 年以下有期徒刑。
施用第二級毒品者，處 3 年以下有期徒刑。

司法院資訊處製作；財團法人民間司法改革基金會備份。
